臺灣高等法院臺中分院刑事判決     100年度交上易字第1051號
上  訴  人
即  被  告  劉熠蕙
上列上訴人因公共危險案件，不服臺灣彰化地方法院 100年度交
易字第188號中華民國100年7月8日第一審判決（起訴案號：臺灣
彰化地方法院檢察署 100年度偵字第3252號），提起上訴，本院
判決如下：
    主  文
上訴駁回。
    理  由
一、按依刑事訴訟法第350條、第361條、第362條、第367條規定
    ，不服地方法院之第一審判決而上訴者，須提出上訴書狀，
    並應敘述具體理由，為上訴必備之程式；其所提出之書狀未
    敘述上訴理由，或僅曾以言詞陳述上訴理由者，均應於上訴
    期間屆滿後20日內補提理由書於第一審法院。第一審法院經
    形式審查，認逾期未補提上訴理由者，應定期間先命補正；
    逾期未補正者，為上訴不合法律上之程式，應以裁定駁回。
    倘已提出上訴理由，但所提非屬具體理由者，則由第二審法
    院以上訴不合法律上之程式，判決駁回。而所謂具體理由，
    必係依據卷內既有訴訟資料或提出新事證，指摘或表明第一
    審判決有何採證認事、用法或量刑等足以影響判決本旨之不
    當或違法，而構成應予撤銷之具體事由，始克當之（例如：
    依憑證據法則具體指出所採證據何以不具證據能力，或依憑
    卷證資料，明確指出所為證據證明力之判斷如何違背經驗、
    論理法則）；倘僅泛言原判決認定事實錯誤、違背法令、量
    刑失之過重或輕縱，而未依上揭意旨指出具體事由，或形式
    上雖已指出具體事由，然該事由縱使屬實，亦不足以認為原
    判決有何不當或違法者（例如：對不具有調查必要性之證據
    ，法院未依聲請調查亦未說明理由，或援用證據不當，但除
    去該證據仍應為同一事實之認定），皆難謂係具體理由，俾
    與第二審上訴制度旨在請求第二審法院撤銷、變更第一審不
    當或違法之判決，以實現個案救濟之立法目的相契合，並節
    制濫行上訴（最高法院97年度台上字第 892號刑事判決意旨
    參照）。
二、被告上訴意旨略以：被告因喝酒造成社會及法律問題，深感
    抱歉，本人因家庭及經濟壓力過重，一時犯下酒後駕車事件
    ，事後後悔不已，請給我一個改過自新或能為社會公益的工
    作機會，我會珍惜日後生命並熱心做好社會公益云云（本院
    卷第7頁）。
三、經查：
  (一)被告因不服地方法院之第一審判決，而具狀向原審法院提起
    上訴並敘明上訴理由，則依刑事訴訟法第361條第2項條文、
    立法修正理由及上開最高法院判決意旨，被告倘已提出上訴
    理由，但所提非屬具體理由者，則由第二審法院以上訴不合
    法律上之程式，以判決駁回之。至於上訴理由是否具體，係
    屬第二審法院審查範圍，則不在命補正之列（參見法院辦理
    刑事訴訟案件應行注意事項第162點），合先敘明。
  (二)按量刑輕重係屬事實審法院得依職權自由裁量之事項，茍已
    斟酌刑法第57條各款所列情狀而未逾法定刑度，即不得遽指
    為違法。查被告在原審本即為有罪之陳述，復表明無證據調
    查，承認犯罪，有原審筆錄可稽（原審卷第18頁），再被告
    對原審判決採用證據、認定事實及適用法律等節均不爭執，
    原審再審酌被告之前案紀錄顯示其在96年11月 5日凌晨駕駛
    自用小客車在快速公路上為警查獲，並測得呼氣中酒精濃度
    達每公升1.05毫克，當時因係初犯，經臺灣彰化地方法院檢
    察署檢察官以96年度速偵字第 876號為緩起訴處分，然被告
    不知警惕，又在97年11月 5日凌晨酒後無照駕駛自小客車撞
    死一名騎機車之男子，並駕車逃逸，嗣被告為警查獲而接受
    酒測時距事故發生時已約14小時，雖酒測結果僅測得些微酒
    精成分，故此次檢察官並未起訴被告酒後駕車之犯行，但被
    告於本院審理時坦承該次也是酒後駕車，是由上述經歷，被
    告本當深切體認到酒後駕車會造成他人生命無可挽回之損害
    ，竟然不知警惕而再犯本罪，且本次經送醫測得血液中酒精
    濃度仍高達249MG/DL（換算呼氣酒精濃度約為每公升1.24毫
    克），並自撞電線桿成傷，顯見被告心存僥倖，置他人生命
    、財產於不顧，可責性甚高，並審酌被告自述其是在小吃部
    陪酒為業，收入不豐，獨自生活等一切情狀，而量處被告有
    期徒刑 7月，顯已注意適用刑法第57條之規定，原審所處之
    刑符合「罰當其罪」之原則，且已從輕量刑，並無量刑過重
    ，亦無違反裁判之比例原則之情形。是被告上訴理由猶泛言
    ：因家庭及經濟壓力過重而犯酒駕，業已後悔，請給改過自
    新機會云云，此部分上訴理由難認係構成應予撤銷原審判決
    之具體理由。
  (三)再查，被告前於民國（下同）96年間，因酒後駕駛自小客車
    之公共危險案件，經臺灣彰化地方法院檢察署檢察官以96年
    度速偵字第 874號為緩起訴處分確定；前於97年間又因過失
    致人於死及肇事逃逸之公共危險案件，經本院以97年度交訴
    字第148號判處應執行有期徒刑1年2月，緩刑4年確定（緩刑
    期間為98年2月16日至102年 2月15日，現仍在緩刑期內）等
    情，有臺灣高等法院被告前案紀錄表在卷可佐（原審卷第 4
    頁），亦為原審判決所詳載，本院經核亦無違誤，被告本件
    係於緩刑期內犯本件酒後不能安全駕駛動力交通工具之公共
    危險罪，是本件確實不宜再為宣告緩刑或附條件之緩刑，被
    告上訴理由所陳，請求給予為社會公益工作之機會云云，其
    真意應係請求緩刑或附條件緩刑之宣告，本院經核亦非可採
    ，此部分上訴理由，亦非屬足以撤銷原審判決之具體理由。
四、綜上所述，被告俱未依法指摘或表明第一審判決有何採證認
    事、用法或量刑等足以影響判決本旨之不當或違法，而構成
    應予撤銷之具體事由，且上開上訴理由亦不足以認定原判決
    有何不當或違法之處，尚非提起上訴之具體理由，應予駁回
    ，並不經言詞辯論為之。
據上論斷，應依刑事訴訟法第367條前段、第372條，判決如主文
。
中    華    民    國    100    年    8    月     11   日
          刑事第十二庭    審判長法  官  康應龍
                                法  官  王國棟
                                法  官  黃家慧
以上正本證明與原本無異。
不得上訴。
                                書記官  江丞晏
中    華    民    國    100    年    8    月     11   日